臺灣高等法院高雄分院刑事判決　　　　100年度上訴字第239號
上　訴　人
即　被　告　高玉仁
選任辯護人　余景登律師
上列上訴人因被告妨害性自主案件，不服臺灣高雄地方法院99年
度訴字第1059號中華民國99年12月7日第一審判決（起訴案號：
臺灣高雄地方法院檢察署99年度偵緝字第663 號），提起上訴，
本院判決如下：
    主  文
上訴駁回。
    事  實
一、高玉仁於民國98年8 月10日晚上8 時30分許，至許財福所開
    設位於高雄市前金區○○○路254 號4 樓之「歌友卡拉OK店
    」消費，點名在上開店內擔任公關小姐之代號00000000號成
    年女子（真實姓名、年籍詳卷，下稱Ａ女）坐檯一同飲酒、
    聊天，嗣於翌日凌晨1 時許，A 女因不勝酒力，自該店大廳
    欲走入店內供公關小姐休息使用之包廂休息，惟因腳步不穩
    而跌倒在地，約有1 分鐘無法自行起身，詎料高玉仁見A 女
    已呈現該等酒醉狀態，認有機可乘，竟即基於乘機性交之犯
    意，先將已因酒醉無法自己行走之A 女扶進該店之第6 號包
    廂內，並在該包廂內乘A 女酒醉意識模糊，對自身身體控制
    力薄弱，處於相類於精神障礙而不能抗拒之際，脫去A 女之
    衣物，將其陰莖插入A女之陰道來回抽送直至射精，而對A女
    為性交行為1 次得逞。嗣於翌日（即98年8月11日）凌晨1時
    50分許，許財福至該包廂檢查有無電燈、冷氣未關之際，當
    場發現高玉仁全身赤裸壓在同為全裸之A 女身上，隨即出聲
    制止，A 女始驚覺已遭高玉仁為前開性交行為得逞乙事，深
    感受辱，乃著衣後要求店內人員為其叫計程車返家，惟因酒
    意未退而仍處於精神恍惚之狀態，誤搭由高玉仁所駕駛之計
    程車返家。A 女返家後即至房間痛哭，A 女之女兒（代號00
    000000號，真實姓名、年籍詳卷，下稱B 女）查覺有異，經
    詢問A 女後始知悉上情，遂即於98年8 月11日凌晨4 時5 分
    許偕同A 女至阮綜合醫院驗傷並報警處理。
二、案經A 女訴由高雄市政府警察局新興分局移送臺灣高雄地方
    法院檢察署檢察官偵查起訴。
    理  由
一、證人A 女、許財福於警詢中所為之陳述，核與其等於審判中
    所述並無不符，即無刑事訴訟法第159 條之2 規定得為證據
    之情形存在，依同法第159 條第1 項規定，證人A 女、許財
    福於警詢中之陳述，屬傳聞證據，不得作為證據。
二、上開事實，業據被告高玉仁於本院最後審理期日供認不諱(
    見本院卷第52頁) ，並有下列事證可佐：
  (一)被告趁告訴人A 女酒醉不能抗拒時，對A 女為性行為等情，
    迭據證人即告訴人A 女於偵查及原審指訴：我與被告只見過
    2 次面，當天被告點我坐檯，我喝了蠻多酒，坐被告檯時是
    清醒的，但轉檯之後發生何事我就沒有印象，我沒有印象有
    少爺來扶，也不知道為何自己會在包廂內，更對如何脫掉衣
    服沒有印象，當我突然有意識時，就發現被告趴在我身上作
    性行為動作，當時並非完全清醒，還在朦朦朧朧的狀態，應
    該是被許財福叫醒的，我醒來後就將被告推開，因為不曉得
    為何被告要侵犯我，我就很慌張地把衣服穿好，走出包廂去
    櫃檯拿包包跟手機，並委託店內會計叫車回家，但會計說找
    不到我的手機，後來不知道為何是被告開著計程車送我回家
    ，我當時模模糊糊的，只是急著回家，連檯費跟手機都沒拿
    ，坐上去才發現是被告開車，然我趕著要回家，也沒有印象
    有無拒絕被告幫我開車，後來有印象時就已經到家了，回家
    後我心情很不好就哭了，我女兒有帶我去醫院檢驗等語綦詳
    （見偵二卷第14至18頁、原審二卷第57至63頁背面）。核與
    證人B 女於偵查及原審證稱：那天晚上大概深夜，我當時還
    在玩電腦，聽到我母親開門回家，乒乒乓乓的，一進門我母
    親就衝到房間哭，我覺得當時我母親神智不清醒，衣著也沒
    有很整齊，肩帶不在肩膀上，整個人亂七八糟的，妝也花了
    ，我就問我母親發生什麼事情，過了一會兒我母親說被人侵
    犯，我就檢查我母親有無外傷、衣服有無被換過，並讓我母
    親休息一下後去家裡附近的醫院驗傷，之前我母親下班回來
    從未發生過像案發當天的狀況，在發生這件事之前我母親雖
    已罹有憂鬱症，但病情穩定，發生此事後，我母親晚上都會
    因作惡夢而驚醒，不是哭就是打人等情相符（見偵二卷第17
    頁，原審二卷第73頁背面至75頁）。
  (二)證人許財福於偵查及原審亦到庭結證稱：案發當天告訴人在
    大廳酒醉跌倒，走路顛來顛去，沒有辦法走一直線，跌倒後
    就在地上完全起不來，大約有1 分鐘左右，我就叫少爺去扶
    告訴人，被告說要扶告訴人進去休息，我們的包廂是給小姐
    休息的，後來我打開包廂門，看見被告壓在告訴人身上，2
    人全身脫光，我大喊一聲，之後他們穿好衣服出來，那時告
    訴人仍在酒醉等語( 見偵二卷第7-10頁，原審卷第66-73 頁
    ) 。而告訴人A 女於98年8 月11日經阮綜合醫院醫師以棉棒
    採集告訴人內褲褲底及陰道之檢體送驗結果：告訴人內褲褲
    底採樣、陰道棉棒( 精子細胞層)DNA-STR型別經比對結果，
    發現與被告之DNA-STR 型別相同；有內政部警政署98年11月
    23日刑醫字第0980140461號鑑驗書附卷可稽（見偵一卷證物
    袋) 。此外，並有被告當日在「歌友卡拉OK店」消費之簽帳
    單1 紙在卷可憑（原審二卷第84頁）。又告訴人於98年8 月
    11日凌晨4 時5 分許至阮綜合醫院驗傷並採集尿液、血液時
    ，經檢驗出體內呈現酒精陽性反應等情，復有阮綜合醫院之
    急診內科病歷附卷足參（見原審二卷證物袋）。衡以常理，
    告訴人於案發前已因酒醉而走路無法呈一直線，且於跌倒後
    將近1 分鐘之時間內仍無法自行起身，經店內少爺攙扶亦未
    能扶起，且於案發相隔約3 小時後前往醫院驗傷時仍可檢測
    出體內尚有酒精反應，足認告訴人於遭被告扶進店內包廂之
    時，已因飲酒過量而呈現旁人一望即知之嚴重酒醉狀態，以
    致無法控制自己身體之動作而摔倒，應非僅因一時腳步不穩
    所致。再參諸告訴人於遭被告扶入包廂之前，雖曾試圖依憑
    己力自行前往，而非處於完全喪失意識之狀態，惟仍因酒醉
    以致對自我身體控制力低落而跌倒，許久無法起身，而告訴
    人復證稱其對於轉檯後迄至在包廂內為許財福叫醒之間發生
    何事沒有印象。綜上徵象顯示，應可確認告訴人於遭被告扶
    進店內包廂之際，實已因酒醉而處於意識模糊，對自我身體
    控制力薄弱而相類於精神障礙不能抗拒之狀態。
  (三)綜上所述，被告於本院最後審理期日之自白，核與事實相符
    ，堪予採信。本件事證明確，被告犯行洵堪認定。
三、核被告高玉仁所為，係犯刑法第225 條第1 項之乘機性交罪
    。查被告利用告訴人酒醉不能抗拒之際，對告訴人為性交行
    為，造成告訴人身心嚴重傷害，且犯後飾詞卸責，迄至本院
    最後審理期日始坦認犯行，又未能取得告訴人諒解，彌補告
    訴人之傷害。客觀上，被告並無顯可憫恕之處，辯護人請求
    依刑法第59條規定酌減其刑，尚不足採。
四、原審認被告罪證明確，因而適用刑法第225 條第1 項規定，
    並審酌被告僅為逞一己私慾，至「歌友卡拉OK店」消費時，
    見於該處擔任公關小姐之告訴人貌美，竟利用告訴人酒醉不
    能抗拒之際，乘機對告訴人為本件性交行為，對女性之性自
    主權毫不尊重，造成告訴人心理上受有難以回復之創傷，已
    非可取；且犯後未思為自己因一時無法控制性慾所鑄下之過
    錯檢討自省，並設法取得告訴人之諒解，進而彌補告訴人所
    受之損害，反仍狡稱自己方為本次事件之真正受害者，碰到
    此種情事男性必然吃虧云云（見原審二卷第80頁），足見其
    對兩性關係之價值觀實屬錯誤，惟念被告於原審審理中已就
    部分犯罪情節予以坦承，以及被告犯罪之動機、目的、情節
    、手段、素行及其智識程度等一切情狀，量處有期徒刑4 年
    6 月。經核原判決認事用法，並無不合，量刑亦屬允當。被
    告雖於本院最後審理期日坦認犯行，惟無法補償告訴人所受
    傷害，告訴人仍表示不能諒解，本院自無撤銷原判決並另為
    輕於原判決量刑諭知之理由。被告上訴意旨請求從輕量刑，
    為無理由，應予駁回。
據上論斷，應依刑事訴訟法第368條，判決如主文。
本案經檢察官高碧霞到庭執行職務。
中    華    民    國  100     年    4     月    14    日
                  刑事第九庭    審判長法  官   莊秋桃
                                      法  官   田平安
                                      法  官   范惠瑩
以上正本證明與原本無異。
如不服本判決應於收受本判決後10日內向本院提出上訴書狀，其
未敘述上訴理由者，並得於提起上訴後10日內向本院補提理由書
狀（均須按他造當事人之人數附繕本）「切勿逕送上級法院」。
中    華    民    國  100     年    4     月    14    日
                                      書記官   戴育婷
附錄本判決論罪科刑法條：
中華民國刑法第225 條
（乘機性交猥褻罪）
對於男女利用其精神、身體障礙、心智缺陷或其他相類之情形，
不能或不知抗拒而為性交者，處3 年以上10年以下有期徒刑。
對於男女利用其精神、身體障礙、心智缺陷或其他相類之情形，
不能或不知抗拒而為猥褻之行為者，處6 月以上5 年以下有期徒
刑。
第1 項之未遂犯罰之。